最高法院刑事判決　　　　　　　　　 110年度台上字第6139號
上　訴　人　辜裕閎


　　　　　　林益葳（原名林家賢）



　　　　　　王偉信




上列上訴人等因違反藥事法案件，不服臺灣高等法院中華民國11
0 年4 月28日第二審判決（109 年度上訴字第3705號，起訴案號
：臺灣桃園地方檢察署108年度偵字第22810、25649、27346、27
376 、33828 、33831 、109 年度偵字第1596號），提起上訴，
本院判決如下：
    主  文
上訴駁回。
    理  由
壹、上訴人辜裕閎部分：
一、按刑事訴訟法第377 條規定，上訴於第三審法院，非以判決
    違背法令為理由，不得為之。是提起第三審上訴，應以原判
    決違背法令為理由，係屬法定要件。如果上訴理由書狀並未
    依據卷內訴訟資料，具體指摘原判決不適用何種法則或如何
    適用不當，或所指摘原判決違法情事，顯與法律規定得為第
    三審上訴理由之違法情形，不相適合時，均應認其上訴為違
    背法律上之程式，予以駁回。
二、本件原判決維持第一審關於論處辜裕閎共同犯藥事法第83條
    第1 項運送偽藥罪刑及相關沒收宣告部分之判決，駁回其在
    第二審之上訴。已併引用第一審判決書之記載，詳敘認定犯
    罪事實所憑證據及理由。並對辜裕閎之自白如何與事實相符
    ，為可採信，依據卷內資料予以說明。
三、刑之量定，屬為裁判之法院裁量之職權，如其量刑已以行為
    人之責任為基礎，並斟酌刑法第57條各款所列情狀，在法定
    刑度內，酌量科刑，而無違反公平、比例及罪刑相當原則，
    致明顯輕重失衡情形，自不得指為違法。原判決已敘明第一
    審判決就辜裕閎所犯運送偽藥罪，以其之責任為基礎，具體
    斟酌刑法第57條所列各款事項而為量刑（包括其參與犯罪之
    情節及坦承犯行之犯後態度等情狀），並無不當，予以維持
    。既未逾越法定刑度，亦無違背公平正義之情形，屬量刑裁
    量職權之適法行使，尚難指為違法。辜裕閎上訴意旨以其坦
    承犯行，供出上游及共犯林益葳、王偉信，犯罪情節較同案
    被告為輕。第一審並未審酌其供出上游及共犯之有利事項，
    原審卻謂已斟酌，而未減輕其刑度，量刑失衡，自有違誤。
    惟查第一審係具體斟酌刑法第57條所列各款事項，合法行使
    其量刑裁量權限，並非單以犯罪情節或犯後態度，為量刑輕
    重之標準。原判決復已敘明辜裕閎行為時，Etizolam尚未經
    公告為第三級毒品，其無毒品危害防制條例相關規定適用餘
    地。第一審縱未特別就辜裕閎供出上游及共犯為說明，於量
    刑結果尚不生影響。辜裕閎上訴意旨指摘原判決量刑違法，
    係對原審量刑裁量之職權行使、原判決已斟酌說明及於量刑
    結果無影響之事項，依憑己意而為指摘，殊非適法上訴第三
    審之理由。
四、緩刑之宣告，除應具備刑法第74條所定條件外，並須有可認
    為以暫不執行刑罰為適當之情形，始得為之。是否宣告緩刑
    ，係屬法院得依職權裁量之事項。原判決已敘明如何考量辜
    裕閎所為涉及跨國犯罪，運送Etizolam藥錠數量甚多。且其
    尚有多件詐欺案件偵查中，認不宜為緩刑之宣告，尚難指為
    違法。辜裕閎上訴意旨仍執陳詞，指摘原審未宣告緩刑為不
    當，係對原審得為裁量之職權行使及原判決已說明之事項，
    任憑己意而為指摘，仍非上訴第三審之適法理由。
五、依上所述，此部分上訴違背法律上之程式，應予駁回。
貳、上訴人林益葳、王偉信部分：
一、按第三審上訴書狀，應敘述上訴之理由，其未敘述者，得於
    提起上訴後20日內補提理由書於原審法院，已逾上述期間，
    而於第三審法院未判決前仍未提出上訴理由書狀者，第三審
    法院應以判決駁回之，刑事訴訟法第382 條第1 項、第 395
    條後段規定甚明。
二、原判決是維持第一審分別論處林益葳、王偉信共同犯藥事法
    第83條第1 項運送偽藥各罪刑及相關沒收宣告之判決，駁回
    其等在第二審之上訴。林益葳、王偉信分別於110 年5 月11
    日、19日提起上訴，並未敘述理由，迄今逾期已久，本院未
    判決前仍未提出，依上開規定，其等上訴為不合法，應予駁
    回。
據上論結，應依刑事訴訟法第395 條，判決如主文。
中    華    民    國   110    年    12    月    8     日
                  刑事第八庭審判長法  官  李  英  勇  
                                  法  官  黃  瑞  華  
                                  法  官  洪  兆  隆  
                                  法  官  吳  冠  霆  
                                  法  官  楊  智  勝  
本件正本證明與原本無異
                                  書記官
中    華    民    國   110    年    12    月    13    日